【裁判字號】    95,簡上,248
【裁判日期】    951229
【裁判案由】    傷害
【裁判全文】
臺灣嘉義地方法院刑事判決             95年度簡上字第248號
上  訴  人  臺灣嘉義地方法院檢察署檢察官
被      告  甲○○
上列上訴人因被告傷害案件，不服本院嘉義簡易庭中華民國95年
9月22日95年度朴簡字第173號第一審判決（聲請簡易判決處刑案
號：臺灣嘉義地方法院檢察署95年度偵字第5424號），提起上訴
，本院管轄之第二審合議庭判決如下：
    主  文
上訴駁回。
甲○○緩刑貳年。
    事  實
一、甲○○因不滿其女友侯慧貞與丙○○、乙○○外出遊玩，竟
    基於普通傷害之犯意，於民國九十五年七月十一日凌晨零時
    餘分許，在嘉義縣朴子市德興里七十六號丙○○住處前，酒
    後難抑不滿，乘侯慧貞、丙○○、乙○○下車返家之際，質
    問數句後，逕拾起地上之長條板棍一支，朝侯慧貞毆打，丙○○、乙○○見狀先後上前制止，混亂中丙○○、乙○○分
    遭甲○○持上開板棍毆打數下，致侯慧貞受有頭部外傷併頭
    皮撕裂傷七公分之傷害（未據告訴），丙○○受有頭部外傷
    、左前臂裂傷，乙○○則受有左前臂挫傷、右上臂挫傷、雙
    膝挫傷等傷害，並扣得前開長條板棍（木棍）一支。
二、案經丙○○、乙○○告訴嘉義縣警察局朴子分局報告臺灣嘉
    義地方法院檢察署檢察官偵查起訴。
    理  由
一、上揭事實，業據被告於審理時坦承不諱，核與證人即告訴人
    丙○○、乙○○於警詢指訴及偵查中結證情節相符，復有長
    庚紀念醫院嘉義分院診斷證明書二紙（警卷第13、14頁）、
    照片七幀附卷可憑，此外，另有長條板棍一支扣案可證，該
    扣案長條板棍經本院勘驗結果，其扣案木板棍長為一百二十
    公分，寬四點五公分，厚一點五公分，為係長條四方形之木
    材，上有鐵釘六根，每兩根一對，釘於木材上，鐵釘折凹平
    貼於木材上。木材平整除鐵釘尖銳末端處外，並無銳利突出
    之處，有勘驗筆錄在卷可稽（本院卷第22頁），與造成前診
    斷證明書內所載挫、裂傷等傷勢之兇器特徵，並無悖於經驗
    法則之處，綜上事證，被告審判中自白確與事實相符，要屬
    無疑；本案事證明確，被告犯行，應堪認定。
二、核被告所為，係犯刑法第二百七十七條第一項普通傷害罪。
    另按一行為觸犯數罪名之想像競合犯，係指行為人以一個意
    思決定發為一個行為，而侵害「數個相同或不同之法益」，
    具備數個犯罪構成要件，成立數個罪名之謂，乃處斷上之一
    罪；此與行為人就同一犯罪構成事實，以單一行為之數個舉
    動接續進行，以實現一個犯罪構成要件，侵害「同一法益」
    ，成立一個罪名之接續犯不同，此為最高法院七十一年台上
    字第二八三七號判例意旨所揭示。本案被告在無法分辨先後
    之短時間內，持以一長條板棍毆傷乙○○、丙○○，侵害二
    人身體法益，為一行為觸犯數罪名之同種想像競合犯，應依
    刑法第五十五條從一普通傷害罪處斷。檢察官聲請簡易判決
    處刑書論以接續犯，應予更正。
三、原審以被告罪證明確，因予適用刑法第二百七十七條第一項
    、第五十五條、第四十一條第一項前段，刑法施行法第一條
    之一第一項、第二項前段，並審酌被告犯罪之動機、目的、
    手段、品行、生活狀況、智識程度、犯罪所生之損害，犯罪
    後態度等一切情狀，量處拘役三十日，並諭知如易科罰金以
    新台幣壹仟元折算一日之標準，以資懲儆。上訴人提起上訴
    ，既未指明原審判決違誤或不當之處，徒以原審量刑太輕為
    由，請求改判云云。惟按刑之量定，係實體法上賦予法院得
    為自由裁量之事項，倘其未有逾越或濫用法律所規定裁量之
    外部及內部性界限，並符合法規範之體系及目的，遵守一般
    有效之經驗及論理法則，即不得任意指為違法（最高法院七
    十五年台上字第七○三三號判例參照）。本院經核原判決在
    法定刑度內而為量刑，妥適反應其所認定之犯罪事實與全案
    情節，尚無失出，公訴人上訴意旨之指摘，尚無理由，應予
    駁回。至扣案木棍，係被告隨手撿拾取得，非被告所有之物
    ，為被告供述明確，爰不為沒收宣告之諭知。
四、另查被告未曾受有期徒刑以上之刑之宣告，有臺灣高等法院
    被告前案紀錄表、臺灣嘉義地方法院檢察署刑案資料查註紀
    錄表可參，其因一時失慮，致罹刑典，事後已坦認犯行，且
    賠償被害人丙○○新台幣（下同）七萬元、賠償被害人乙○○六萬六千元完畢，被害人亦表示不予追究，有卷附嘉義縣
    朴子市調解委員會調解筆錄、刑事撤回告訴狀附卷可稽（本
    院卷第45、46頁），足見其深具悔意，經此教訓，應知惕勵
    ，當無再犯之虞，本院認其所受宣告之刑，以暫不執行為適
    當，併予宣告緩刑二年，用啟自新，以觀後效。
據上論斷，應依刑事訴訟法第四百五十五條之一第一項、第三項
、第三百六十八條、第七十四條第一項第一款，判決如主文。
本案經檢察官蔡彥守到庭執行職務。
中    華    民    國    95    年    12    月    29    日
                  刑事第一庭審判長法  官  許進國
                                  法  官  曾宏揚
                                  法  官  蔡廷宜
上列正本證明與原本無異。
本件不得上訴。
中    華    民    國    95    年    12    月    29    日
                                  書記官  蕭琪男
附錄論罪法條全文：
中華民國刑法第277條
（普通傷害罪）
傷害人之身體或健康者，處3年以下有期徒刑、拘役或1千元以下
罰金。
犯前項之罪因而致人於死者，處無期徒刑或7年以上有期徒刑；
致重傷者，處3年以上10年以下有期徒刑。


司法院資訊處製作；財團法人民間司法改革基金會備份。
